臺灣臺北地方法院民事判決　　　　　　　　　　　　九十三年度訴字第一００六號
　　原　　　告　乙○○
　　訴訟代理人　王元勳律師
　　　　　　　　李怡欣律師
　　被　　　告　甲○○
　　訴訟代理人　許淵秋律師
右當事人間請求返還不當得利等事件，於民國九十三年七月二十九日言詞辯論終結，
本院判決如左：
　　主???文
原告之訴及假執行之聲請均駁回。
訴訟費用由原告負擔。
　　事實及理由
甲、程序方面：
　　原告起訴時訴之聲明第二項前段原係請求被告給付新台幣（下同）六十四萬五千
　　五百二十八元，嗣於訴訟進行中，變更該部分之聲明為請求被告給付三十二萬二
　　千七百六十四元（見本院卷第三九頁），係減縮應受判決之聲明，為民事訴訟法
　　第二百五十五條第一項第三款所許，合先敘明。
乙、實體方面：
一、原告主張：坐落台北市○○區○○段三小段一三五地號土地及其上門牌號碼台北
　　市○○區○○路一段三四巷四一之六號房屋（下稱系爭房屋）為原告及訴外人陳
　　林阿秀所有，詎被告自民國七十一年起無權占用系爭房屋之第二層樓絕大部分之
　　建物，爰依不當得利、侵權行為之法律關係請求被告給付原告相當於租金之利益
　　，及依民法第八百二十一條規定，請求被告將系爭房屋第二層樓部分返還原告及
　　陳林阿秀等語。並聲明：(一)被告應將坐落台北市○○區○○段三小段一三五地號
　　土地上門牌號碼台北市○○區○○路一段三四巷四一之六號房屋第二層樓部分返
　　還原告及共有人陳林阿秀。(二)被告應給付原告三十二萬二千七百六十四元，及自
　　起訴狀繕本送達翌日起至清償日止按年息百分之五計算之利息，並自起訴狀繕本
　　五百元。(三)願供擔保請准宣告假執行。
二、被告則以：被告並未占有系爭房屋第二層樓，自無不當得利及侵權行為等語，資
　　為抗辯。並聲明：(一)原告之訴及假執行之聲請均駁回。(二)如受不利之判決，願供
　　擔保請准宣告免為假執行。
三、查原告主張系爭房屋為原告、陳林阿秀共有，權利範圍各二分之一之事實，為被
　　告所不爭執，且據原告提出台北市建物登記謄本為證，堪信為真實。
四、至原告主張被告占有使用系爭房屋第二層樓云云，則為被告所否認，原告固提出
　　照片六幀為證（見本院卷第十三至十五頁），但該照片六幀所示建物內部之木材
　　破損、廢棄，其中照片二幀雖有塑膠盆、空鐵罐等物，但被告否認該物為其所有
　　，原告又未能舉證證明照片內之塑膠盆、空鐵罐等物為被告所有，故該照片六幀
　　均不足以證明被告有占用系爭房屋第二層樓。且原告就其主張被告占用系爭房屋
　　第二層樓一節，復未能另行舉證證明以實其說，洵無足取。是被告所辯其未占有
　　使用系爭房屋第二層樓等語，應堪採信。
五、從而，原告依不當得利、侵權行為之法律關係，及依民法第八百二十一條規定，
　　請求被告將系爭房屋第二層樓部分返還原告及陳林阿秀，並請求被告給付原告三
　　十二萬二千七百六十四元，及自起訴狀繕本送達翌日起至清償日止按年息百分之
　　五計算之利息，並自起訴狀繕本送達翌日起至交還上開房屋予原告及共有人全體
　　之日止，按月給付原告一萬二千五百元，為無理由，應予駁回。
六、原告之訴已經駁回，其假執行之聲請已失所附麗，應併駁回之。
七、因本件為判決之基礎已臻明確，兩造其餘主張、陳述，及原告所提出其向被告承
　　租台北市○○街○段一八一號一樓房屋之房屋租賃契約書一份，均與本件之結論
　　無礙，爰不再一一論述，附此敘明。
八、結論：本件原告之訴為無理由，依民事訴訟法第七十八條，判決如主文。
中　　　華　　　民　　　國　　九十三　　年　　　八　　　月　　　十　　　日
                                          民事第五庭法  官　羅富美
右為正本係照原本作成
如對本判決上訴，須於判決送達後廿日內向本院提出上訴狀
中　　　華　　　民　　　國　　九十三　　年　　　八　　　月　　　十　　　日
                                                    書記官　郭錦賢
